Config:
  hfst:
    Gen: ../../../src/generator-gt-norm.hfst
    Morph: ../../../src/analyser-gt-norm.hfst
  xerox:
    Gen: ../../../src/generator-gt-norm.xfst
    Morph: ../../../src/analyser-gt-norm.xfst
    App: lookup

Tests:

# todo:
# Proofread the gold standard (below)
# Then: run analyser, then correct. 


  Verb - lukkeet: # Verb 'to bring' - full paradigm
     lukkeet+V+Inf: lukkeet
     lukkeet+V+Act+Ind+Prs+Sg1: lujen
     lukkeet+V+Act+Ind+Prs+Sg2: lujet
     lukkeet+V+Act+Ind+Prs+Sg3: lukkee
     lukkeet+V+Act+Ind+Prs+Pl1: lujema
     lukkeet+V+Act+Ind+Prs+Pl2: lujetta
     lukkeet+V+Act+Ind+Prs+Pl3: lujethaan
     lukkeet+V+Act+Ind+Prt+Sg1: lujin
     lukkeet+V+Act+Ind+Prt+Sg2: lujit
     lukkeet+V+Act+Ind+Prt+Sg3: luki
     lukkeet+V+Act+Ind+Prt+Pl1: lujima
     lukkeet+V+Act+Ind+Prt+Pl2: lujitta
     lukkeet+V+Act+Ind+Prt+Pl3: lujethiin
     lukkeet+V+PrfPrc+Sg+Nom: lukenu
